# 请教陈版，关于来料加工企业成本及收入核算

提问人：flyoon 时间：2016-01-12 11:16:38
我们目前审计一个客户，是来料加工企业。
1. 成本：由于其业务的特殊性，其按订单进行生产，但是发生的成本（主要是人工）无法按订单进行分配，因为每个订单发生的工时无法可靠的计量，一个生产线上可能同时生产N个订单，且并不是完全流水线生产，有可能会在同一生产线上来回两次。
因此客户目前成本无法可靠分配为由，将当月发生的成本当月一次性结转至成本中。这种做法是否合理？
2. 收入： 由于客户无法按生产流程进度估计完工百分比，且加工的产品最后的质量并不是标准的，很有可能有瑕疵，他们根据瑕疵程度进行定价，因此客户以收入无法可靠计量为由，仅在对方验收完成后，进行收入的确认。这种做法是否合理？ 这里有一个来料加工企业生产成本的结转的网址 http://www.chinaacc.com/new/635_649_201307/15wa2088394846.shtml 来料加工企业有其特殊性，它没有一般意义上的存货，期末将生产成本结转产成品时，没有可以依附的实体，因此不采取将生产成本结转为产成品，再计算主营业务成本的做法，可以直接将生产成本结转为本月的主营业务成本，即：借：主营业务成本——加工成本；贷：生产成本。 是否正确？

回答人：chenyiwei
个人理解不恰当。如果确实难以计量收入、难以确定完工百分比的，则应按已发生且预计能够获得补偿的合同成本确认收入，已发生的合同成本结转营业成本，不确认利润的处理方法。

提问人：flyoon 时间：2016-01-13 14:33:14
该客户的一个情况是，没有成本分配的过程，仅在每月归集人工等加工成本，无法在各订单之间进行成本的分配，因此无法区分出出预计能够获得补偿的合同成本。如果是这样，实际上客户是在推迟收入的确认（等到验收的时候再确认收入），提前成本的结转，其实是对客户不利的。从审计的角度，客户也缺少了更多主观判断的可能性（无需去预计），是否也可以认可客户的做法，审计的风险较小。

回答人：chenyiwei
但很难说这种方法符合准则规定。不能因为操作简单、调节风险小，就认可明显不符合准则的处理方法。